# 指定商誉

提问人：鞋 带 松了 时间：2022-10-21 10:04:08
请教版主，客户咨询实操中是否有公司对商誉价值进行指定，目前还未遇到过也在网上查询不到此类说法，想咨询是否有相关处理办法以及是否有上市公司采用过此类做法，谢谢

回答人：chenyiwei
没有听说过“对商誉价值进行指定”的说法。请说明该说法的具体含义，以及具体操作方法，然后才能判断其是否符合准则规定和监管要求。